ACORDAO-COMPLETO-2423775

ACÓRDÃO DE RELAÇÃO

ACÓRDÃO DE RELAÇÃO 2143/2020 ATA 31/2020 - PLENÁRIO

Acórdão 2143/2020-TCU-Plenário
	Os Ministros do Tribunal de Contas da União, reunidos em sessão do Plenário, ACORDAM, por unanimidade, com fundamento nos arts. 143, V, e 159, III, do Regimento Interno do TCU, de acordo com os pareceres emitidos nestes autos, em:
	a) conhecer desta solicitação, para, no mérito, deferi-la;
	b) informar ao solicitante, por intermédio da Consultoria Jurídica do TCU, a adoção das seguintes medidas para dar cumprimento à decisão do TRF-1, prolatada nos autos do Agravo de Instrumento 1.037.305-69.2019.01.0000:
	b.1) exclusão do nome do Sr. Ney Jorge Silva Passarinho (CPF XXX.090.553-XX) dos Cadastros de Contas Julgadas Irregulares - Cadirreg e Informativo de Créditos não Quitados do Setor Público Federal - Cadin;
	b.2) notificação da Procuradoria-Geral da União, na pessoa do titular da Diretoria do Patrimônio e Probidade, acerca da decisão do TRF-1 nos autos do Agravo de Instrumento 1.037.305-
69.2019.01.0000, haja vista a sua repercussão direta na ação de execução em trâmite no Poder Judiciário e a necessidade de excluir o Sr. Ney Jorge Silva Passarinho (XXX.090.553-XX) do Cadastro
Informativo de Créditos não Quitados do Setor Público Federal - Cadin por conta do débito solidário
que lhe foi imputado e da multa individual que lhe foi aplicada pelo Acórdão 10964/2015-TCU-Segunda Câmara;
	c) determinar à Secretaria de Gestão de Processos - Seproc que:
	c.1) retire o nome do Sr. Ney Jorge Silva Passarinho (CPF XXX.090.553-XX) do Cadastro de Contas Julgadas Irregulares - Cadirreg;
	c.2) expeça notificação à Procuradoria-Geral da União, na pessoa do titular da Diretoria do Patrimônio e Probidade, acerca da decisão do TRF-1 nos autos do Agravo de Instrumento 1.037.305-69.2019.01.0000, haja vista a necessidade de excluir o nome do Sr. Ney Jorge Silva Passarinho (CPF XXX.090.553-XX) do Cadastro Informativo de Créditos não Quitados do Setor Público Federal - Cadin por conta do débito solidário que lhe foi imputado e da multa individual que foi aplicada pelo Acórdão 10964/2015-TCU-Segunda Câmara, bem como de avaliar os impactos diretos da referida decisão judicial na ação de execução em trâmite no Poder Judiciário;
	d) autorizar o sobrestamento do TC Processo 015.994/2013-9 até a manifestação de mérito do Poder Judiciário nos autos do Agravo de Instrumento 1.037.305-69.2019.01.0000;
	e) dar ciência ao Procurador Marinus Eduardo de Vries Marsico, por meio da remessa de cópia da instrução elaborada pela unidade técnica, acerca da decisão do TRF-1 prolatada nos autos do Agravo de Instrumento 1.037.305-69.2019.01.0000 e de suas repercussões em relação às manifestações do TCU insertas no TC Processo 015.994/2013-9;
	f) carrear ao TC Processo 015.994/2013-9 cópia da instrução elaborada pela unidade técnica, do despacho do titular da Secex/TCE, deste acórdão e das comunicações processuais dele decorrentes; e
	g) encerrar o presente processo, após a adoção das medidas acima descritas, na forma do art. 169, V, do Regimento Interno do TCU, apensando-o ao TC Processo 015.994/2013-9.
	
	1. Processo TC-Processo 027.637/2020-4 (SOLICITAÇÃO) 
	1.1. Relator: Ministro Benjamin Zymler.
	1.2. Solicitante: Advogado da União Flávio Tenório Cavalcanti de Medeiros.
	1.3. Representante do Ministério Público: não atuou.
	1.4. Unidade Técnica: Secretaria de Controle Externo de Tomada de Contas Especial (SecexTCE) .
	1.5. Representação legal: não há.
	1.6. Determinações/Recomendações/Orientações: não há.

BENJAMIN ZYMLER

não há.

Não atuou.

SOLICITAÇÃO (SOLI)

Secretaria de Controle Externo de Tomada de Contas Especial (SecexTCE).